臺灣桃園地方法院刑事判決　　　　　　　 94年度易字第405號
公　訴　人　臺灣桃園地方法院檢察署檢察官
被　　　告　乙○○　男　37歲.
　　　　　　戊○○　男　36歲.
　　　　　　丁○○　男　32歲.
上列被告等因竊盜案件，經檢察官提起公訴（94年度偵字第4296
號），本院判決如下：
    主  文
乙○○、戊○○、丁○○結夥三人以上竊盜；乙○○，累犯，處
有期徒刑拾月；戊○○、丁○○均處有期徒刑陸月，如易科罰金
均以佰元折算壹日。
    事  實
一、乙○○前因竊盜案件，經臺灣板橋地方法院以90年度易字第
    1199號判處有期徒刑8 月確定，又因違反毒品危害防制條例
    案件，經同上法院以90年度易字第934 號判處有期徒刑7 月
    確定。上述2 罪經合併定應執行刑為1 年2 月後，乙○○即
    於民國91年1 月11日入監服刑。惟因乙○○復因竊盜案件，
    經臺灣高等法院判處有期徒刑10月確定，該罪遂與上述2 罪
    再合併定應執行刑為1 年11月，乙○○執行至92年7 月1 日
    假釋出監，嗣於92年11月4 日假釋付保護管束期滿，假釋未
    被撤銷，徒刑即視為執行完畢。乙○○仍不知警惕，夥同戊○○及丁○○3 人共同基於意圖為自己不法所有之犯意聯絡
    ，於94年2 月23日凌晨1 時許，在桃園縣龜山鄉大坑村陳厝
    坑4 號前，徒手竊取丙○○所有之馬達24具、變壓器3 個、
    抽水機2 台、抽風機1 具及白鐵網1 張等物（價值共約新台
    幣【下同】6550元）。其等將上開物品搬運至戊○○所有之
    7N—4342號自用小貨車上後，旋即駕車離去，後於當日凌晨
    3 時許，行經桃園縣龜山鄉○○○路與大坑路口前時，為警
    察察覺有異而當場查獲。
二、案經桃園縣政府警察局龜山分局報請臺灣桃園地方法院檢察
    署檢察官偵查起訴。
    理  由
一、訊據被告乙○○、戊○○與丁○○3 人固承認有於前述時、
    地，拿取上述馬達等物後，放置在戊○○所有之7N—4342號
    自小貨車上，隨後即駕車離去之事實，惟均矢口否認有何竊
    盜之犯行，辯稱：當天是戊○○開車，轉彎時看到馬達等物
    ，我們就下去看，那些馬達看起來破破舊舊的，而且放在路
    邊的草叢內，像是垃圾之類的東西，我們以為是沒有人要的
    東西，所以才將那些東西搬走，至於白鐵網是在距離撿到馬
    達的地方約20 0公尺的地方撿到的，看起來也像是沒有人要
    的東西云云。經查：
(1)、被告3 人拿取之馬達24具、變壓器3 個、抽水機2 台、抽風
    機1 具及白鐵網1 張等物，價值共約6550元，係屬被害人丙○○所有之物，原本均放置在一起，業據丙○○於警詢及本
    院審理時到庭證述無誤（偵查卷第29至30頁、本院卷第55至
    56頁），並有贓物認領保管單1 紙在卷可稽（偵查卷第31頁
    ），則上開物品客觀上係屬有人管領且有經濟價值之物，自
    堪認定。
(2)、被告3 人拿取上述物品之現場，係屬丙○○所有之茶園，因
    丙○○已不再種茶，遂將茶園靠近馬路邊之1 小塊地整平，
    用以放置廢鐵，該地四周有用鐵板圍起，但留有部分縫隙，
    縫隙處即為竹林等情，業據丙○○於本院審理時證述明確（
    本院卷第55至57、60至61頁）；核與查獲警員甲○○於同日
    審理時到院證稱：當天凌晨一點多巡邏時經過丙○○之茶園
    ，再往上走一點點到有柏油路的地方，看到該7N—4342號自
    用小貨車，當時車上沒有人，車後斗也沒有放東西，我就繼
    續巡邏，後來快3 點時，在回大坑派出所途中又看到該車，
    發現該車車後斗有突起來之情形，就攔下此車，後來發現車
    後斗全是馬達，我就問戊○○東西是在哪裡拿的，戊○○在
    車上就指是在丙○○的茶園拿的等語相符（本院卷第63、64
    頁）；且丙○○所述之現場狀況，核與本院函請甲○○所拍
    攝之現場照片相互吻合（本院卷第34至37頁），足見被告3
    人拿取馬達等物之地點，係在丙○○之茶園內由鐵板及竹林
    圍起之空地無誤。其次，原本放置馬達等物之空地，於遭竊
    後尚有部分抽風機、風扇散置其內，且間有少數塑膠桶、塑
    膠臉盆與PVC 管放置其中，而上開物品並未整齊排列，且亦
    綴有部分破布與塑膠袋等情，復有現場照片2 張附卷為憑（
    偵查卷第35頁及本院卷第37頁下方照片）。觀諸上開風扇、
    塑膠桶等物雖未排列整齊，但參酌丙○○到庭證述：這些東
    西沒有固定多久整理一次，都是我從工廠拿回來的，可以賣
    錢的，該處未遭他人傾倒垃圾，至於塑膠袋破布等物，是因
    為包裝或盛裝物品之材質，經過日曬雨淋會壞掉，日子久了
    看起來就像垃圾。而廢鐵等物如果整理起來賣就有錢等語；
    核與一般非屬企業化經營，而係零星收撿舊貨之個人，設置
    小面積地點堆置銅鐵、塑膠等舊物，待累積至相當數量後再
    行整理售出之常情相符；且參照上述照片中類似垃圾之塑膠
    袋與破布，與其餘可供變賣之廢鐵、塑膠製品之數量相較，
    兩者顯然懸殊，可見被告3 人拿取馬達等物之地點，並無使
    人誤認為垃圾堆之可能。況且，前述照片所示之情形，係該
    處遭竊後所拍攝之情景，若將被告3 人拿取之馬達24具、變
    壓器3 個、抽水機2 台、抽風機1 具及白鐵網1 張放回該處
    ，更可明顯看出上開空地所放置之物品，同質性甚高，絕大
    多數均為可供變賣之廢鐵金屬，間或雜有部分之塑膠桶與PV
    C 管，然上述物品均屬可供變賣利用之舊物，且放置由鐵板
    與竹林圍起之空地內，故一般人一眼望之，當可明顯推知上
    述廢鐵金屬等物，係屬他人刻意撿拾收集之物，而無誤認為
    垃圾堆之可能，故被告3 人辯稱上述馬達等物，看起來像是
    他人廢棄之垃圾云云，顯不可採。
(3)、再者，被告3 人於凌晨1 點多之深夜，一同至地處偏遠之茶
    園附近撿拾大量馬達，其行跡已屬可疑。又上開馬達被竊地
    點距離丙○○之住處約有88公尺，茶園靠近路邊之外圍，圍
    有鐵板，分別有甲○○繪製之現場相關位置圖及其拍攝之前
    述照片在卷可查（本院卷第32至36頁）。再丙○○亦到庭證
    稱：茶園入口處雖有電燈，但是已經壞了，因為我的住處地
    勢比較低，如果開車從我家往上坡走到茶園，是看不到茶園
    內有放東西，但是如果從高處（即茶園方向）往我家這邊開
    下去，往左邊看是可以看到等語（本院卷第57頁），可知被
    告3 人若係從茶園往丙○○之住家方向行駛，方有可能從車
    上看到鐵板圍起之茶園內置有馬達等物。但甲○○已到庭證
    稱：（凌晨1 時許）最早發現7N—4342號自用小貨車時，車
    子是停在與茶園同一方向再往上坡6 、70公尺之處，由此可
    知被告3 人當時之行向，係由丙○○之住處往上坡即茶園之
    方向行駛，準此，被告3 人由地勢較低處往上坡行駛，且在
    深夜光線昏暗又隔著鐵板圍籬之情形下，竟能於途經上開地
    點時自車上見到鐵板內置有馬達等物，實屬難以想像之事。
    可見被告3 人應係行竊之前，業已窺知案發地點放有他人所
    有、具有經濟價值之廢鐵馬達等物，遂等待人煙罕至之深夜
    ，方下手行竊，以避免為他人發現。其等辯稱係偶然行經該
    處，發現路旁放有廢鐵馬達，以為是他人不要之物品，方下
    車拿取云云，顯與常情不符，不足採信。
(4)、至於被告3 人雖稱：其等拾得馬達之地點，並非圍有鐵板之
    茶園之內，而係茶園外靠近馬路邊之草叢。惟查：被告3 人
    所竊取之馬達等物，原本均放置在圍有鐵板之茶園內，業據
    丙○○證述如前，則上開馬達等物自無於深夜無端被移置到
    馬路邊之草叢之可能。再者，若謂上開馬達等物係他人先行
    竊取後暫時置放在路邊草叢之物，則原本竊取馬達等物之人
    自會盡快返回現場將其餘之贓物帶走。但甲○○既然證稱其
    在凌晨1 點多第一次看到被告3 人之自小貨車後，在快3 點
    時又再次看到該車；可見被告3 人停留在上開地點之時間將
    近有2 個小時，在該2 小時內均無其他人返回現場拿取馬達
    等物，足見上開馬達等物即非業經他人先行竊取而暫時置放
    在路邊之物品。其次，上開馬達等物若業經他人搬出置放於
    路邊，則被告3 人大可將其所駕駛之自小貨車暫停於路邊，
    並迅速將馬達等物搬上貨車駛離即可，而其等竟需耗費將近
    2 小時之時間搬運上開財物，由此益見其等係自以鐵板與竹
    林圍起之茶園內竊取上開馬達等物，而非在靠近路邊之草叢
    內拾得上述馬達等物無誤。況且，戊○○於偵查中陳稱：我
    開車經過該處時，發現路邊草叢堆裡有那些電器，那些東西
    旁邊還有垃圾，我以為是人家不要的，所以才提議搬上車云
    云（偵查卷第48頁），核與現場照片顯示茶園入口靠近馬路
    之處僅有草叢而無垃圾之情形截然不同（見本院卷第36、73
    頁），由此益見其等辯稱係在馬路邊之草叢拾得馬達等物云
    云，均係臨訟杜撰之詞，亦不可採。
(5)、被告3 人又辯稱，其等拾得白鐵網之地點，與馬達不同，是
    在茶園上方之垃圾堆拾得云云，並提出照片16張為證。然查
    ：證人丙○○當庭檢視被告3 人提出之照片後，證稱被告所
    指之地點係茶園再往上3 、40公尺之處，該處有一棟廢棄之
    房屋，該房屋旁邊要通往馬路之引道上，確實有被別人傾倒
    垃圾等語明確（本院卷第62頁）；再對照照片中廢棄房屋旁
    邊之引道，被傾倒有大量之保利龍等垃圾，與丙○○之茶園
    入口僅有草叢而無垃圾之情形不同（見本院卷第71頁照片編
    號2 、4 對照第72頁背面與73頁照片編號7 至10），顯見上
    述2 個地點係間隔相當距離且呈現截然不同管理情形之2 塊
    土地。其次，證人甲○○已到庭證稱：我問戊○○東西在哪
    裡拿的，戊○○就指丙○○之茶園處，當時戊○○也沒有再
    提到其他辯解等語在卷（本院卷第64頁）；復參酌被告3 人
    於警詢時均陳稱：當天戊○○開車行經該處看到路旁草叢旁
    邊有一堆馬達之類的東西，旁邊也沒有房子，以為是垃圾所
    以將馬達檢起來就離開等語（偵查卷第8 、15、24頁），均
    未提及有在廢棄房屋旁之引道另行撿拾白鐵網之情形；而丙○○又已證稱失竊之白鐵網原本亦與馬達一起放置在茶園內
    ，由此可見上開白鐵網確實與馬達一起在茶園內遭被告3 人
    所竊取無誤，其等辯稱白鐵網是在茶園上方之引道垃圾堆內
    拾得云云，顯係事後卸責之詞，亦無足採。
(6)、綜上所述，被告3 人竊取之馬達等物，原本係放置在丙○○
    所有，由鐵板及竹林圍起之茶園空地內，而該堆置處所放置
    之老舊馬達、抽風機、白鐵等物，數量頗多且同質性甚高，
    顯係經人刻意收集而堆置存放，其間縱或雜有些許垃圾，比
    例亦屬懸殊，故常人一看即可知悉該處係有人管領且置放有
    相當經濟價值之物之處所，並無使人誤認為垃圾傾倒處所之
    可能，應堪認定。故被告3 人辯稱上開物品分別係在茶園入
    口處之馬路邊、茶園上方之垃圾堆所拾得，看起來像是他人
    棄置之垃圾云云，均不足採。
    本件事證明確，被告3 人之犯行均堪認定。
二、核被告3 人所為，均係犯刑法第321 條第1 項第4 款之結夥
    3 人以上竊盜罪，被告3 人就上開竊盜犯行，均有犯意聯絡
    及行為分擔，應為共同正犯。被告乙○○有事實欄所載之犯
    罪科刑執行情形，有臺灣高等法院被告全國前案紀錄表1 份
    附卷可查，其於有期徒刑執行完畢後5 年內，再犯本件有期
    徒刑以上之罪，為累犯，應依刑法第47條規定加重其刑。爰
    審酌被告3 人均正值壯年，不思以正當途徑賺取所需，卻以
    上開方式於深夜時竊取他人財物，且於犯罪後猶飾詞狡辯，
    未見悔意，足知其等惡性非輕，犯後態度亦屬不佳；又乙○○有事實欄所載之數次竊盜前科，經過罪刑之科處與執行後
    ，卻仍不知悔改，惡性猶屬重大；惟其等竊得之財物價值尚
    非高昂，且其等犯罪之手段尚未造成他人重大危害等一切情
    狀，分別量處如主文所示之刑，並就戊○○及丁○○之部分
    ，諭知易科罰金之折算標準。
據上論斷，應依刑事訴訟法第299 條第1 項前段，刑法第28條、
第321 條第1 項第4 款、第47條、第41條第1 項前段，罰金罰鍰
提高標準條例第2條，判決如主文。
本案經檢察官趙燕利到庭執行職務。
中　　華　　民　　國　　94　　年　　5 　　月　　24　　日
                        臺灣桃園地方法院刑事第十一庭
                            審判長法官  蔡榮澤
                                  法官  丁俊成
                                  法官  游士珺
上正本證明與原本無異。
如不服本判決，應於判決送達後10日內，向本院提出上訴狀。
                                 書記官 陳淑瓊
中　　華　　民　　國　　94　　年　　6 　　月　　6 　　日
附錄本案論罪科刑法條：
中華民國刑法第321條
犯竊盜罪而有左列情形之一者，處六月以上、五年以下有期徒刑
：
一  於夜間侵入住宅或有人居住之建築物、船艦或隱匿其內而犯
之者。
二  毀越門扇、牆垣或其他安全設備而犯之者。
三  攜帶兇器而犯之者。
四  結夥三人以上而犯之者。
五  乘火災、水災或其他災害之際而犯之者。
六  在車站或埠頭而犯之者。
